【裁判字號】    92,裁,1112
【裁判日期】    920814
【裁判案由】    贈與稅
【裁判全文】
最  高  行  政  法  院  裁  定                  九十二年度裁字第一一一二號
    上  訴  人  乙○○
    被 上訴 人  財政部臺北市國稅局
    代  表  人  甲○○
右當事人間因贈與稅事件，上訴人對於中華民國九十一年五月十七日臺北高等行政法
院九十年度訴字第二○九五號判決，提起上訴，本院裁定如左：
    主  文
上訴駁回。
上訴審訴訟費用由上訴人負擔。
    理  由
按對於高等行政法院判決之上訴，非以其違背法令為理由，不得為之，行政訴訟法第
二百四十二條定有明文。依同法第二百四十三條第一項規定，判決不適用法規或適用
不當者，為違背法令；判決有同法條第二項所列各款情形之一者，為當然違背法令。
又提起上訴，應以上訴狀表明上訴理由並應添具關於上訴理由之必要證據，復為同法
第二百四十四條第一項第四款及第二項所明定。是當事人提起上訴，如以原審判決有
不適用法規或適用不當為理由時，其上訴狀應有具體之指摘，並揭示該法規之條項或
其內容；如以原審判決有上開規定所列各款情形之當然違背法令為理由時，其上訴狀
應揭示合於該款之事實。如上訴狀未依此項方法表明，或其所表明者，顯與上開法條
規定之情形不相合時，即難認為已對原審判決之違背法令有具體之指摘，其上訴自難
認為合法。本件上訴意旨略以：上訴人因委託買受土地乙事，確請賴金泉代為匯款一
七、一九八、七七○元予賴榮祿，由於賴金泉於辦理該匯款時，適賴太平亦交付賴金
泉乙紙面額八九、○六八、七七○之支票，賴太平於被上訴人在八十四年二月二十四
日請其備詢時，賴太平所提出之說明即已載明該紙支票係交予賴金泉以為補償款，賴
金泉確實未將八千多萬元之支票分配部分款項予賴榮祿。上開事實業據賴太平於本院
八十九年度判字第二五三一號判決事實欄內加以更正說明。而賴榮祿事實上亦無以半
數所得補報稅額之情事，有賴金泉八十年度綜合所得稅自動補報稅額繳款書可證，原
審究依憑何物證認定賴金泉之報繳所得稅乙案係因賴太平情商而來？甚或在於避稅？
況上訴人於原審亦提出被上訴人於賴太平贈與稅乙案中為查明賴金泉是否於八十四年
間以八九、○六八、七七○元之款項中之半數所得申報補報稅乙事，曾於八十五年九
月十三日函士林稽徵所，就此有利於上訴人之物證，原判決卻未闡明其不採之理由，
原判決有判決不適用法規、適用不當及判決不備理由或理由矛盾之違背法令等語。查
原判決已認定賴金泉之所以報繳所得稅之動機，無非係當時被上訴人已著手調查賴太
平所涉之贈與稅案，賴太平為免負擔過重之贈與稅，遂商由賴金泉出面以八九、○六
八、七七○之半數報繳所得稅（依所得稅法第十四條第三項僅需以補償費之半數報繳
所得稅），冀圖省卻半數之稅款，惟為被上訴人所不採，賴太平始嗣於復查及訴願時
改稱該款係給付賴金泉及賴榮祿之耕地承租補償金（非僅給付賴金泉一人），足證賴
金泉報繳所得稅之動機既在避稅，上訴人自不能以賴金泉報繳所得稅之行為，持而主
張該八九、○六八、七七○元全部確係賴太平給付賴金泉一人之承租補償金或係賴太
平對賴金泉一人之贈與，並未認定賴榮祿有以半數申報所得。且本院八十九年度判字
第二五三一號判決亦認定賴太平上開八九、○六八、七七○元支票（支票號碼ＢＡ0
000000號、發票日八十年六月五日），其中一七、一九八、七七○元於同日轉
存其父賴榮祿於士林農會六八─一帳戶，餘七一、八七○、○○○元則以其弟賴金泉
名義購買定期存單，認被上訴人課徵賴太平贈與稅及科處罰鍰並無違誤，至於賴太平
於該案行政訴訟中將原先所主張「對耕作人賴金泉、賴榮祿給付承租補償費，金額分
別為七一、八七○、○○○元，一七、一九八、七七○元」，更正為「於八十年六月
五日將八九、○六八、七七○元全部交予賴金泉」乙節，並未經該判決採信。上訴人
仍執原審所主張之事項，反覆訴求，對於原判決理由已斟酌指為未斟酌，並就原審取
捨證據認定事實之職權行使指摘原判決不當或不備理由，而非表明該判決所違背之法
令及其具體內容，暨依訴訟資料合於該違背法令之具體事實，難認其已合法表明上訴
理由。依首揭說明，其上訴難認合法，應予駁回。
據上論結，本件上訴為不合法，依行政訴訟法第二百四十九條第一項前段、第一百零
四條、民事訴訟法第九十五條、第七十八條，裁定如主文。
中    華    民    國    九十二      年      八        月      十四      日
                    最 高 行 政 法 院  第 五 庭
                                審 判 長 法  官      徐  樹  海
                                         法  官      蔡  進  田
                                         法  官      鄭  淑  貞
                                         法  官      林  家  惠
                                         法  官      林  茂  權
右  正  本  證  明  與  原  本  無  異
                                         法院書記官  阮  桂  芬
中    華    民    國    九十二      年      八        月      十四      日


司法院資訊處製作；財團法人民間司法改革基金會備份。
